# 烦请陈老师帮助确认如下理解是否正确，谢谢

提问人：lzjalzy 时间：2020-02-11 09:53:44
陈老师您好，看了以前您回复的相关帖子还是想再次确认一下，请教问题如下谢谢：
背景：A股份公司在 2019 年度注销了唯一的全资子公司B公司（已经完成注销），B公司在2018-12-31日B公司只有未分配利润和实收资本两个科目有余额，未分配利润-150万元，实收资本 150 万元，且 2019 年度未发生任何业务。
请问如下处理是否正确
1 、在 2019 年度注销B公司时，A公司单体上借：投资收益 150 万元贷：长期股权投资 150 万元，同时在A公司单体上模拟一笔（这个时点已经没有合并了，所以模拟在单体上）：借：年初未分配利润 150 万元，贷：投资收益 150 万元。
2 、在 2019 年年审时，出具的报告中的报表为母公司2019-12-31的资产负债表是单体数，对应的上期数2018-12-31日的资产负债表是合并数、 2019 年度的利润表和现流表、权益变动表都是合并数（该举例下合并数和单体是一致的），对应的 2018 年度的利润表和现流表是合并数。
3 、我理解的2019-12-31日的A公司的资产负债表是包含模拟分录：借年初未分配利润 150 万贷：投资收益 150 万元（因为这个时候没有合并报表了，就是说以前年度的亏损对2019-12-31日的报表没有产生影响）
请问老师以上三条是否正确，如果不正确请告诉我正确的什么情况。谢谢！

回答人：chenyiwei
1 、因为实际可收回金额是零，故应关注前期未对该项长期股权投资计提减值准备是否构成前期差错，如果不构成前期差错，则收回金额（ 0 ）与原投资账面价值（ 150 万元）之间的差额计入投资收益。无需在单体报表中模拟“借：年初未分配利润 150 万元，贷：投资收益 150 万元”。
2 、是。
3 、不应这样理解，见上述 1 。